【裁判字號】    92,毒抗,53
【裁判日期】    920404
【裁判案由】    聲請觀察勒戒
【裁判全文】
臺灣高等法院高雄分院刑事裁定                      九十二年度毒抗字第五三號
    抗  告  人
    即  被  告  甲○○
右列抗告人因違反毒品危害防制條例案件，不服臺灣高雄地方法院中華民國九十二年
三月六日裁定（九十二年度毒聲字第一三六五號），提起抗告，本院裁定如左：
    主  文
抗告駁回。
      理  由
一、原裁定略以：被告甲○○自九十一年十二月二十三日八時五十五分許回溯二十四
    小時止，在不詳處施用第二級毒品安非他命，為警於九十一年十二月二十三日八
    時五十五分許，在高雄縣鳳山市○○路○段一八八號查獲之事實，有台灣檢驗科
    技股份有限公司出具之尿液檢驗報告附卷可稽，爰依毒品危害防制條例第二十條
    第一項及觀察勒戒處分執行條例第三條第一項規定，准檢察官聲請裁定將被告送
    勒戒處所觀察、勒戒。
二、本件抗告意旨略以：抗告人前案係因施用第一級毒品海洛因，經送觀察勒戒後未
    再施用，本件抗告人並無施用安非他命，惟曾因感冒服用感冒糖漿，而引起檢驗
    之陽性反應，原裁定遽認定抗告人有施用第二級毒品安非他命，誠有不當，爰依
    法提出抗告云云。
三、經查抗告人甲○○於九十一年十二月二十三日八時五十五分許，在高雄縣鳳山市
    ○○路○段一八八號警所報到採尿，其尿液呈甲基安非他命陽性反應一事，有台
    灣檢驗科技股份有限公司出具之尿液檢驗報告附卷可稽，而甲基安非他命經口服
    投與後，約百分之七十於二十四小時內自尿中排出，其尿液內甲基安非他命成分
    之檢出，與投與甲基安非他命的份量、個人體質、檢測儀器之精密度有關，通常
    採尿化驗是否呈陽性反應，亦應以投與後二十四小時內所採者為宜，此分別有法
    務部調查局七十九年二月二十七日（７９）陸（一）字第四０二八八一號函及行
    政院衛生署藥物食品檢驗局（８０）藥檢壹字第四五二九九號函可憑，是經採尿
    驗有安非他命反應者，應可認定該人於採尿前之一日內有施用安非他命。本件抗
    告人採集之尿液，既檢出呈安非他命陽性反應，足徵抗告人於採尿前之二十四小
    時內之某時，至少有施用安非他命一次甚明。抗告人固以伊先前因感冒服用感冒
    糖漿，是驗尿結果有安非他命反應云云，然查部分成藥之服食，可在尿液測試中
    產生偽陽性安非他命反應，但如用精密儀器分析，將可排除偽陽性之可能，而得
    到正確答案，目前最常用之確認方法為氣相層析質譜儀，以該儀器作藥物及其代
    謝產物之定性及定量分析，幾乎不會有偽陽性反應產生，本件前開尿液檢驗結果
    即係以ＧＣ／ＭＳ氣相層析／質譜儀法確認檢驗，即無錯誤可能，足見抗告人前
    開所辯純係推卸之詞，不足採信，原審依法裁定觀察勒戒，經核並無不合；本件
    抗告意旨，仍執陳詞否認施用毒品安非他命云云，並無理由，應予駁回。
四、據上論結，應依刑事訴訟法第四百十二條，裁定如主文。
中    華    民    國     九十二     年       四       月      四        日
                              臺灣高等法院高雄分院刑事第七庭
                                  審判長法官  李春昌
                                        法官  黃憲文
                                        法官  莊飛宗
右正本證明與原本無異。
不得再抗告。
                                      書記官  張明賢
中    華    民    國     九十二     年       四       月       七       日
          Ｋ


司法院資訊處製作；財團法人民間司法改革基金會備份。
